【裁判字號】    98,易,3150
【裁判日期】    990122
【裁判案由】    竊盜等
【裁判全文】
臺灣板橋地方法院刑事判決              98年度易字第3150號
公  訴  人  臺灣板橋地方法院檢察署檢察官
被      告  乙○○
上列被告因竊盜等案件，經檢察官提起公訴（98年度偵字第2114
0 、27527 號），被告於準備程序進行中，就被訴事實為有罪之
陳述，本院告知其簡式審判程序之旨，聽取當事人意見後，裁定
由受命法官獨任依簡式審判程序審理，茲判決如下：
    主  文
乙○○犯如附表壹所示之罪，累犯，各處如附表壹所示之刑。應
執行有期徒刑壹年陸月，如附表貳所示之物沒收。
    事實及理由
一、本案犯罪事實及證據，引用附件檢察官起訴書之記載，並補
    充、更正如下：
（一）犯罪事實欄部分：
    １關於民國「96年4 月16日保護管束期滿（見犯罪事實欄第
      8 、9 行）」之記載，更正為「96年7 月16日保護管束期
      滿（按：卷附臺灣高等法院被告前案紀錄表記載被告於96
      年4 月16日縮刑期滿，乃未依刑法第79條第2 項規定，將
      罰金易服勞役之期間不算入假釋期間所致之疏誤）」。
    ２關於「自前開綽號『阿清』之成年男子處收受之（見犯罪
      事實欄第24、25行）」之記載，更正為「自某真實姓名、
      年籍不詳之成年男子處收受之」。
    ３關於「……而行使之（見犯罪事實欄第33行）」之記載之
      後，補充「足生損害於監理機關對車輛管理之正確性及車
      牌號碼225-EGL 號重型機車車主甲○○」。
    ４關於「臺北縣新莊市○○○街口（見犯罪事實欄第36、37
      行）」之記載，更正為「臺北縣新莊市○○路與泰順街口
      」。
    ５關於「255-EGL （見犯罪事實欄第37行）」之記載，更正
      為「225-EGL 」。
    ６關於「共同基於……之犯意（見犯罪事實欄第26、27行及
      第44行）」之記載，均更正為「共同基於……之犯意聯絡
      」。
（二）證據欄部分：
    １補充被告乙○○於本院審理時之自白。
    ２關於「255-EGL （見證據清單編號6 ）」之記載，更正為
      「225-EGL 」。
    ３補充證人即被害人甲○○於警詢時之證詞。
二、按機車牌照為公路監理機關發給之行車許可憑證，屬刑法第
    212 條規定之特種文書（最高法院63年臺上字第1550號判例
    要旨參照）；又刑法第321 條第1 項第3 款所稱兇器，其種
    類並無限制，凡客觀上足對人之生命、身體、安全構成威脅
    ，具有危險性之兇器均屬之，且祇須行竊時攜帶此種具有危
    險性之兇器為已足，不以攜帶之初有行兇之意圖為必要（最
    高法院79年臺上字第5253號判例要旨參照），被告與「阿清
    」及另名真實姓名、年籍不詳之成年男子為如附表1 編號5
    所示犯行所用工具，既得撬開機車置物箱，自是質地堅硬，
    持之揮擊足以對人之生命、身體、安全造成威脅，屬具有危
    險性之兇器無訛。是核被告所為，係犯刑法第349 條第2 項
    之故買贓物罪、刑法第349 條第1 項之收受贓物罪（2 罪）
    、刑法第216 條、第212 條之行使變造特種文書罪、刑法第
    321 條第1 項第3 款、第4 款之結夥（三人）攜帶兇器竊盜
    罪。其變造特種文書後持以行使，變造之低度行為應為行使
    之高度行為所吸收，不另論罪。被告就如附表1 編號4 、編
    號5 所示之犯行，分別與「阿清」；暨「阿清」及另名真實
    姓名、年籍不詳之成年男子間，有犯意聯絡及行為分擔，為
    共同正犯。而所犯各罪，犯意各別，行為互殊，應予分論併
    罰。另被告有如附件起訴書犯罪事實欄所載前案紀錄，於96
    年7 月16日執行完畢乙節，有臺灣高等法院被告前案紀錄表
    1 份在卷可稽，其於有期徒刑執行完畢5 年內，故意再犯有
    期徒刑以上之罪，為累犯，所犯各罪均應依刑法第47條第1
    項之規定加重其刑。爰審酌被告犯罪之動機、目的、手段、
    素行非佳、所生危害、犯後坦承犯行之態度等一切情狀，分
    別量處如主文所示之刑，並定其應執行刑。扣案如附表2 所
    示之物，係被告所有供犯如附表1 編號4 所示犯行所用，業
    據被告供承在卷，應依刑法第38條第1 項第2 款規定予以沒
    收。至被告與「阿清」及另名真實姓名、年籍不詳之成年男
    子為如附表1 編號5 所示犯行所用之工具，並未扣案，因無
    證據證明仍存在，復非義務沒收之物，故不予諭知沒收，附
    此敘明。
據上論斷，應依刑事訴訟法第273 條之1 第1 項、第299 條第1
項前段、第310 條之2 、第454 條第2 項，刑法第28條、第349
條第2 項、第349 條第1 項、第216 條、第212 條、第321 條第
1 項第3 款、第4 款、第47條第1 項、第51條第5 款、第38條第
1 項第2 款，刑法施行法第1 條之1 ，判決如主文。
本案經檢察官賴建如到庭執行職務。
中    華    民    國    99    年    1     月    22    日
                刑事第十五庭    法  官  許炎灶
以上正本證明與原本無異。
如不服本判決應於收受判決後10日內向本院提出上訴書狀，並應
敘述具體理由；其未敘述上訴理由者，應於上訴期間屆滿後20日
內向本院補提理由書（均須按他造當事人之人數附繕本）「切勿
逕送上級法院」。
                                書記官  屠衛民
中    華    民    國    99    年    1     月    22    日
附錄本判決論罪科刑法條：刑法第216 條、第212 條、第321 條
第1 項第3 款、第4 款、第349 條第1 項、第2 項。
中華民國刑法第212 條
偽造、變造護照、旅券、免許證、特許證及關於品行、能力、服
務或其他相類之證書、介紹書，足以生損害於公眾或他人者，處
1 年以下有期徒刑、拘役或3 百元以下罰金。
中華民國刑法第216 條
行使第210 條至第215 條之文書者，依偽造、變造文書或登載不
實事項或使登載不實事項之規定處斷。
中華民國刑法第321 條
犯竊盜罪而有左列情形之一者，處6 月以上5 年以下有期徒刑：
一、於夜間侵入住宅或有人居住之建築物、船艦或隱匿其內而犯
    之者。
二、毀越門扇、牆垣或其他安全設備而犯之者。
三、攜帶兇器而犯之者。
四、結夥三人以上而犯之者。
五、乘火災、水災或其他災害之際而犯之者。
六、在車站或埠頭而犯之者。
前項之未遂犯罰之。
中華民國刑法第349 條
收受贓物者，處3 年以下有期徒刑、拘役或5 百元以下罰金。
搬運、寄藏、故買贓物或為牙保者，處5 年以下有期徒刑、拘役
或科或併科1 千元以下罰金。
因贓物變得之財物，以贓物論。
附表1 ：
┌──┬──────────┬───────────────────┐
│編號│犯    罪    事    實│主                                  文│
├──┼──────────┼───────────────────┤
│ 1  │如附件起訴書犯罪事實│乙○○犯故買贓物罪，累犯，處有期徒刑肆│
│    │欄一（一）所示      │月。                                  │
├──┼──────────┼───────────────────┤
│ 2  │如附件起訴書犯罪事實│乙○○犯收受贓物罪，累犯，處有期徒刑肆│
│    │欄一（二）所示      │月。                                  │
├──┼──────────┼───────────────────┤
│ 3  │如附件起訴書犯罪事實│乙○○犯收受贓物罪，累犯，處有期徒刑肆│
│    │欄一（三）所示      │月。                                  │
├──┼──────────┼───────────────────┤
│ 4  │如附件起訴書犯罪事實│乙○○共同犯行使變造特種文書罪，累犯，│
│    │欄一（四）所示      │處有期徒刑肆月，如附表貳所示之物沒收。│
├──┼──────────┼───────────────────┤
│ 5  │如附件起訴書犯罪事實│乙○○犯結夥攜帶兇器竊盜罪，累犯，處有│
│    │欄一（五）所示      │期徒刑捌月。                          │
└──┴──────────┴───────────────────┘
附表2 ：
┌──┬─────────┬──┬─────────────────┐
│編號│應  沒  收  之  物│數量│備                              註│
├──┼─────────┼──┼─────────────────┤
│ 1  │已剪裁過之貼紙    │3 張│被告所有，供犯如附件起訴書犯罪事實│
│    │                  │    │欄一（四）所示犯行所用，已扣案    │
├──┼─────────┼──┼─────────────────┤
│ 2  │變更車牌貼紙（印刷│1 張│被告所有，供犯如附件起訴書犯罪事實│
│    │紙）              │    │欄一（四）所示犯行所用，已扣案    │
├──┼─────────┼──┼─────────────────┤
│ 3  │變更車牌貼紙（黑色│1 張│被告所有，供犯如附件起訴書犯罪事實│
│    │）                │    │欄一（四）所示犯行所用，已扣案    │
└──┴─────────┴──┴─────────────────┘

司法院資訊處製作；財團法人民間司法改革基金會備份。
